【裁判字號】    88,易,594
【裁判日期】    890825
【裁判案由】    傷害等
【裁判全文】
臺灣花蓮地方法院刑事判決                          八十八年度易字第五九四號
    公  訴  人  臺灣花蓮地方法院檢察署檢察官
    被      告  乙○○
右被告因恐嚇案件，經檢察官提起公訴（八十八年度偵字第二八二０號），本院判決
如左：
    主  文
乙○○連續以加害生命之事，恐嚇他人致生危害於安全，處拘役肆拾日，如易科罰金
以佰元折算壹日。
被訴傷害罪、毀損罪部分均公訴不受理。
    事  實
一、乙○○因認其前妻甲○○經營小吃店，與男客人間有親密行為，即心生不滿，竟
    於民國八十七年九月間之不同日期之時間（檢察官誤載為八十八年七月十七日）
    ，基於恐嚇之概括故意，在花蓮縣吉安鄉○里村○○路○段一三六號對面甲○○
    經營之「沈姐小吃」店內或花蓮縣吉安鄉○○○街一０四巷七號甲○○租屋處，
    以加害生命、身體之事，先後多次或以「今天晚上我把你打死，看你怎麼樣」，
    或以「我掐死妳」（譯文上誤載為我挾死你），或以「要不要我踢你」（檢察官
    誤載為要踢你），或以「我時時會注意你，走路小心，我會用車撞你」「我會讓
    你帶杖，我才甘心，你現在有陰戶，我會把陰戶給燒」「用車撞你」等語恐嚇
    甲○○，使甲○○心生畏懼，致生危害於安全。
二、案經甲○○訴請臺灣花蓮地方法院檢察署檢察官偵查起訴。
    理  由
壹、有罪部分：
一、訊據被告乙○○對於告訴人所提出其與告訴人多次對話內容之錄音帶，其中男聲
    係其聲音等情坦承不諱，惟辯稱：當時喝酒醉，隨便講一講，不知道講什麼，大
    家吵來吵去，不是恐嚇云云。惟查：被告先後多次或以「今天晚上我把你打死，
    看你怎麼樣」，或以「我掐死妳」（譯文上誤載為我挾死你），或以「要不要我
    踢你」，或以「我時時會注意你，走路小心，我會用車撞你」「我會讓你帶杖
    ，我才甘心，你現在有陰戶，我會把陰戶給燒」「用車撞你」等語，恐嚇甲○○
    之事實，已據告訴人甲○○指訴綦詳，並有告訴人多次當場錄製之錄音帶及告訴
    人於八十九年一月十四日提出之該錄音帶譯文在卷可稽，而本院當庭播放該錄音
    帶之多次對話內容，經核對與譯文相符，亦有勘驗筆錄可參，此外，復與證人即
    被告與告訴人所生之女林秀芳供述情節大致相符。而由該錄音帶中被告之多次連
    續對話內容、語氣、遣詞用句觀之，已非屬單純情緒失控時之謾罵，且被告語出
    恐嚇之際，縱有飲酒之情，亦仍在意識清醒中，非其所稱不知所云之情境甚明。
    綜合上情判斷，被告之前揭辯詞，不足採信，本件事證明確，被告之犯行，應堪
    認定。
二、核被告乙○○所為，係犯刑法第三百零五條之恐嚇安全罪。被告先後多次恐嚇犯
    行，時間接緊，犯罪構成要件相同，顯係基於概括犯意而為，應依連續犯規定，
    從情節較重之以加害生命之事為恐嚇之犯行論以一罪，並依法加重其刑。爰審酌
    被告之智識程度、犯罪動機及所受刺激、手段、與被害人之關係，及被害人已表
    示願原諒被告等情，量處如主文所示之刑，並諭知易科罰金之折算標準。
三、至被告於八十七年九月間之某日，先後對甲○○恫嚇「今天晚上我把你打死，看
    你怎麼樣」、「我時時會注意你，走路小心，我會用車撞你」、「我會讓你帶
    杖，我才甘心，你現在有陰戶，我會把陰戶給燒」、「用車撞你」等多次恐嚇行
    為，雖均未據檢察官起訴，惟因與本件起訴之犯罪事實，具連續犯裁判上一罪關
    係，為起訴效力所及，本院自應併予審究。
貳、公訴不受理部分：
一、按告訴乃論之罪，告訴人於第一審辯論終結前得撤回其告訴，又告訴經撤回者，
    應諭知不受理之判決，刑事訴訟法第二百三十八條第一項、第三百零三條第三款
    定有明文。
二、查本件告訴人甲○○告訴被告乙○○（即甲○○之前夫）於八十八年七月十七日
    十九時四十分許，在花蓮縣吉安鄉○○路○段二００號甲○○所經營之愛蘭之屋
    ，基於傷害故意，徒手毆打甲○○，使甲○○受有下唇擦挫傷、左手小指撕裂傷
    、右大腿瘀腫等傷害。嗣又另行基於毀損犯意，損壞甲○○所有上開店內之電話
    機、杯子、煙灰缸等物，致不堪使用。起訴書認被告係犯刑法第二百七十七條第
    一項、第三百五十四條之罪，依同法第二百八十七條、第三百五十七條之規定，
    須告訴乃論。茲據告訴人甲○○於八十八年十一月十七日當庭撤回告訴，依照首
    開說明，應為諭知不受理判決之諭知。
據上論斷，應依刑事訴訟法第二百九十九條第一項前段、第三百零三條第三款，刑法
 第五十六條、第三百零五條、第四十一條，罰金罰鍰提高標準條例第一條前段、第
二條，判決如主文。
本案經檢察官黃怡君到庭執行職務。
中      華      民      國    八  十  九  年      八    月      二十五  日
                              臺灣花蓮地方法院刑事庭
                                  法  官  蘇  嫊  娟
右正本證明與原本無異。
如對本判決不服，應於送達後十日內，向本院提出上訴狀。（應抄附繕本）告訴人或
被害人如對於本判決不服者，應具備理由請求檢察官上訴，其上訴期間之計算係以檢
察官收受判決正本之日期為準。
                                  法院書記官
中      華      民      國    八  十  九  年      八    月     三十一   日
附錄本判決論罪之法律條文：
刑法第三百零五條
以加害生命、身體、自由、名譽、財產之事恐嚇他人，致生危害於安全者，處二年以
下有期徒刑、拘役或三百元以下罰金。


司法院資訊處製作；財團法人民間司法改革基金會備份。
